臺灣屏東地方法院民事裁定
108年度家繼訴字第19號
上  訴  人
即  被  告  張俊華  

被上訴  人
即  原  告  黃張錦淑

視同上訴人
即被    告  張金枝  

            張金珍  

            張金花  

            張錦黃  

            張錦美  


            張俊興  

            張俊彬  

上列當事人間請求分割遺產事件，上訴人對於民國111 年7月12
日本院108年度家繼訴字第19號第一審判決提起上訴，本院裁定
如下：
    主  文
上訴人張俊華應於本裁定送達後七日內，繳納裁判費新台幣三萬
零九百零三元，逾期未為補正即駁回其上訴。
　　理　由
一、按家事訴訟事件，除本法別有規定者外，準用民事訴訟法之
    規定。家事訴訟事件應準用民事訴訟法之規定繳納裁判費。
    家事事件法第51條、家事事件審理法細則第41條第1項定有
    明文。又向第二審法院上訴，應依第77條之13及第77條之14
    規定，加徵裁判費十分之五。上訴不合程式或有其他不合法
    之情形而可以補正者，原第一審法院應定期間命其補正，如
    不於期間內補正，應以裁定駁回之。家事事件法第51條準用
    民事訴訟法第77條之16第1項前段、第442條第2項分別明定
    。再者，訴訟標的之價額，由法院核定；核定訴訟標的之價
    額，以起訴時之交易價額為準；無交易價額者，以原告就訴
    訟標的所有之利益為準。民事訴訟法第77條之1第1項、第2
    項復有明文。另於請求分割遺產之訴，其訴訟標的價額之計
    算，應以原告在第一審起訴時因分割所受利益之客觀價額為
    準，就此種事件上訴時，其訴訟標的價額及上訴利益額，亦
    以此為準，不因被告或原告提起上訴而有所歧異（最高法院
    105年度台抗字第315號裁定意旨參照）。而民法第1164條所
    定之遺產分割，既係以遺產為一體，整個的為分割，並非以
    遺產中各個財產之分割為對象，則於分割遺產之訴，其訴訟
    標的價額及上訴利益額，自應依全部遺產於起訴時之總價額
    ，按原告所占應繼分比例定之（最高法院103年度台抗字第4
    80號裁定意旨參照）。
二、本件上訴人張俊華提起上訴，未據繳納裁判費。查依被上訴
    人即原告黃張錦淑起訴請求分割被繼承人張蕭銀、張慶星如
    判決書附表一所示遺產，價額共計新臺幣（下同）17,730,3
    59元（見卷一第97頁），且黃張錦淑主張其法定應繼分為9
    分之1，則其因分割遺產所受利益數額為1,970,040元（計算
    式：17,730,359元×1/9，元以下四捨五入），則應徵第二審
    裁判費為30,903元，參諸前開規定，自應定期間命其補正，
    逾期未繳裁判費，即駁回其上訴。
三、依家事事件法第51條、民事訴訟法第442 條第2項，裁定如
    主文。
中　　華　　民　　國　　111 　年　　8 　　月　　16　　日
　　　　　　　　　　　家事法庭法　官　黃惠玲
上正本係照原本作成。
如不服本裁定關於核定訴訟標的價額部分，應於送達後10日內向
本院提出抗告狀，並繳納抗告費新臺幣1,000 元；其餘關於命補
繳裁判費部分，不得抗告。
中　　華　　民　　國　　111 　年　　8 　　月　　17　　日
                              書記官　黃秀梅